臺灣臺北地方法院刑事判決　　　　　100年度審交易字第204號
公　訴　人　臺灣臺北地方法院檢察署檢察官
被　　　告　林國振
上列被告因公共危險案件，經檢察官提起公訴（100 年度偵字第
19973 號），被告於準備程序中就被訴事實為有罪之陳述，經本
院裁定進行簡式審判程序，並判決如下：
    主    文
林國振犯服用酒類不能安全駕駛動力交通工具罪，處有期徒刑肆
月，如易科罰金，以新臺幣壹仟元折算壹日。
    事    實
一、林國振前因酒醉駕車之公共危險案件，經本院以97年度店交
    簡字第497 號判決，判處罰金新臺幣（下同）5 萬元，於民
    國97年10月9 日執行完畢（不構成累犯）。詎猶不知悔改，
    竟於100 年8 月14日上午9 時許，在臺北市○○區○○街49
    號1 樓居處內飲用酒類後，已達不能安全駕駛動力交通工具
    之程度，仍駕駛車牌號碼756-CWT 號重型機車上路。嗣於同
    日上午9 時20分，途經臺北市○○區○○路28號前時，因酒
    後泥醉致無法控制車輛，跨越雙黃線行駛，而擦撞行駛於對
    側車道上之古玉鳳駕駛之BEE-315 號重型機車肇事，致受有
    左小拇指骨折之傷害（古玉鳳受傷部分未據告訴），經員警
    赴現場處理，並將林國振送醫後，測得其血液酒精濃度值高
    達每100 毫升405 毫克（換算為呼氣酒精濃度達每公升2.02
    5 毫克），始查悉上情。
二、案經臺北市政府警察局文山第一分局報請臺灣臺北地方法院
    檢察署檢察官偵查起訴。
    理    由
一、認定犯罪事實所根據的證據及理由：
（一）上揭事實，業據被告於警詢、偵訊及本院審理中坦承不諱
      （見偵卷第4 頁背面、第48頁，本院卷第16頁背面），並
      據證人古玉鳳於警詢中證述車禍發生經過情節等語明確（
      見偵卷第6 至7 頁），且有道路交通事故現場圖、道路交
      通事故調查報告表、交通事故談話紀錄表、道路交通事故
      補充資料表、現場及車損照片8 張、臺北市政府警察局北
      市警交字第AEY757321 號舉發違反道路交通管理事件通知
      單、汽機車駕駛人酒後生理協調平衡檢測紀錄表、萬芳醫
      院實驗診斷科生化組檢驗報告單各1 紙在卷可稽（見偵卷
      第30頁、第28至29頁、第31頁、第33頁、第38至41頁、第
      17頁、第14頁、第15頁），而被告酒後駕車有異常駕駛之
      行為，為警攔檢時，於查獲、測試或訊問過程，嫌疑人有
      語無倫次、含糊不清、意識模糊，注意力無法集中及有多
      話等情事，有臺北市政府警察局文山第一分局警員紀雯心
      製作之刑法第185 條之3 案件測試觀察紀錄表在卷可參（
      見偵卷第13頁）。是被告自白核與事實相符，應堪採信。
（二）按人飲酒後，雖酒精濃度與飲酒量、體重、性別以及飲酒
      代謝時間均有關聯，但大致上均係與飲酒後酒精濃度有密
      切關係。而刑法第185 條之3 服用毒品、麻醉藥品、酒類
      或其他相類之物，不能安全駕駛交通動力工具之認定標準
      ，係採「抽象危險犯」，不以發生具體危險為必要，參考
      德國、美國之認定標準，對於酒精濃度呼氣已達每公升
      0.55毫克（0.55MG/L）或血液濃度達0.11％以上，肇事率
      為一般正常人之10倍，自應認為已達「不能安全駕駛」之
      標準，有法務部88年5 月18日法88檢字第001669號函公告
      可憑；再當人飲酒後，若以呼氣酒精濃度測試器測得之呼
      氣濃度達到每公升達0.5 毫克者，有反應較慢、感覺減低
      、影響駕駛之現象；每公升達0.75毫克者，有思考改變、
      個性行為改變之現象；每公升達1.0 毫克者，有步態不穩
      、噁心想吐、精神混惑不清晰之現象；每公升達1.5 毫克
      者，有說話不清楚、感覺喪失、視力模糊等現象；每公升
      達2. 0毫克者，有體溫降低、血糖降低、肌肉控制差、癲
      癇發作等現象；每公升達3.5 毫克者，有神智不清、反射
      減低、呼吸抑制等現象，亦有行政院國軍退除役官兵輔導
      委員會台北榮民總醫院88年8 月5 日（88）北總內字第26
      868 號函及附件敘述甚明。而被告於駕車上路後為警查獲
      施以酒測，測得其酒精呼氣濃度高達每公升2.025 毫克，
      已顯逾每公升0.55毫克之移送標準，且本案被告係因酒醉
      致無法控制車輛而發生車禍，顯見被告於駕駛當時，確已
      處於不能安全駕駛動力交通工具之狀態之事實，應堪認定
      。
（三）綜上，本件事證已臻明確，被告犯行洵堪認定，應依法論
      科。
二、論罪科刑的理由：
（一）查被告行為後，刑法第185 條之3 業經修正，並經總統於
      民國100 年11月30日以華總一義字第10000263911 號令公
      布，於同年12月2 日施行，修正前刑法第185 條之3 之規
      定為：「服用毒品、麻醉藥品、酒類或其他相類之物，不
      能安全駕駛動力交通工具而駕駛者，處1 年以下有期徒刑
      、拘役或科或併科15萬元以下罰金。」，與修正後刑法第
      185 條之3 第1 項之規定：「服用毒品、麻醉藥品、酒類
      或其他相類之物，不能安全駕駛動力交通工具而駕駛者，
      處2 年以下有期徒刑、拘役或科或併科20萬元以下罰金。
      」，經比較其新舊法結果，修正後刑法第185 條之3 第1
      項之規定並非較有利於被告，自應適用最有利於被告之修
      正前刑法第185 條之3 規定處斷。故核被告所為，係犯修
      正前刑法第185 條之3 之服用酒類不能安全駕駛動力交通
      工具罪。
（二）爰審酌被告前有酒醉駕車之公共危險罪之前案紀錄，有臺
      灣高等法院被告前案紀錄表在卷可稽，猶不知警惕，再犯
      本案，飲酒後呼氣酒精濃度高達2.025 毫克，率爾騎車上
      路，因而發生車禍致人受傷，置他人生命、身體及財產安
      全於危險，本應嚴罰重懲，念及被告犯後坦承犯行，態度
      尚稱良好，且與被害人古玉鳳達成和解（有和解書影本在
      卷可稽），徵得其原諒，併參酌其犯罪之動機、手段、目
      的、生活狀況及檢察官求處有期徒刑4 月等一切情狀，量
      處如主文所示之刑，並諭知易科罰金之折算標準，以資儆
      懲。
三、適用之法律：刑事訴訟法第273 條之1 第1 項、第299 條第
    1 項前段，刑法第2 條第1 項、修正前刑法第185 條之3 、
    第41條第1 項前段，刑法施行法第1 條之1 第1 項、第2 項
    前段，判決如主文。
四、如不服本判決，應於判決送達後10日內向本院提出上訴狀。
本案經檢察官鄭東到庭執行職務。
中    華    民    國   100    年    12    月   22     日
                  刑事第二十庭  法  官  顧正德
以上正本證明與原本無異。
如不服本判決應於收受送達後10日內向本院提出上訴書狀，並應
敘述具體理由；其未敘述上訴理由者，應於上訴期間屆滿後20日
內向本院補提理由書（均須按他造當事人之人數附繕本）「切勿
逕送上級法院」。
                                書記官  郭錦賢
中    華    民    國   100    年    12    月    22    日
附錄本案所犯法條全文：
（修正前）刑法第185條之3
服用毒品、麻醉藥品、酒類或其他相類之物，不能安全駕駛動力
交通工具而駕駛者，處1年以下有期徒刑、拘役或科或併科新臺
幣15萬元以下罰金。